ru: Регулировка подлокотников: 1D; 2D; 3D; 4D; 5D; Фиксированные; Откидные; Съемные; Другое
ro-RO: Reglarea cotierei: 1D; 2D; 3D; 4D; 5D; Fix; Rabatabil; Detașabil; Altele
zh-CN: 扶手可调性: 1D; 2D; 3D; 4D; 5D; 固定式; 上翻式; 可拆卸; 其他
sv: Armstödets justerbarhet: 1D; 2D; 3D; 4D; 5D; Fast; Uppfällbar; Avtagbar; Annat
pt-BR: Ajuste do apoio de braço: 1D; 2D; 3D; 4D; 5D; Fixo; Rebatível; Removível; Outro
hu: Kartámasz állíthatósága: 1D; 2D; 3D; 4D; 5D; Rögzített; Felhajtható; Levehető; Egyéb
cs: Nastavitelnost loketní opěrky: 1D; 2D; 3D; 4D; 5D; Pevné; Sklopné; Odnímatelné; Ostatní
fi: Käsinojan säädettävyys: 1D; 2D; 3D; 4D; 5D; Kiinteä; Ylös käännettävä; Irrotettava; Muu
sl-SI: Nastavljivost naslona za roke: 1D; 2D; 3D; 4D; 5D; Fiksno; Dvižno; Odstranljivo; Drugo
nb: Justerbarhet av armlenet: 1D; 2D; 3D; 4D; 5D; Fast; Kan vippes opp; Avtakbar; Annet
ja: アームレストの調整機能: 1D; 2D; 3D; 4D; 5D; 固定; 跳ね上げ式; 取り外し可能; その他
nl: Verstelbaarheid armleuning: 1D; 2D; 3D; 4D; 5D; Vast; Opklapbaar; Verwijderbaar; Overige
es: Ajuste del reposabrazos: 1D; 2D; 3D; 4D; 5D; Fijo; Abatible; Extraíble; Otro
da: Justerbarhed af armlæn: 1D; 2D; 3D; 4D; 5D; Fast; Kan vippes op; Aftagelig; Andet
it: Regolazione del bracciolo: 1D; 2D; 3D; 4D; 5D; Fisso; Ribaltabile; Rimovibile; Altro
hr-HR: Podesivost naslona za ruke: 1D; 2D; 3D; 4D; 5D; Fiksno; Sklopivo prema gore; Uklonjivo; Ostalo
pl: Regulacja podłokietników: 1D; 2D; 3D; 4D; 5D; Stałe; Odchylane; Zdejmowane; Inne
pt-PT: Ajustabilidade dos apoios de braços: 1D; 2D; 3D; 4D; 5D; Fixos; Rebatíveis; Amovíveis; Outros
vi: Khả năng điều chỉnh tay vịn: 1D; 2D; 3D; 4D; 5D; Cố định; Gập lên; Có thể tháo rời; Khác
zh-TW: 扶手可調節性: 1D; 2D; 3D; 4D; 5D; 固定式; 上翻式; 可拆式; 其他
en: Armrest adjustability: 1D; 2D; 3D; 4D; 5D; Fixed; Flip-up; Removable; Other
bg-BG: Регулируемост на подлакътниците: 1D; 2D; 3D; 4D; 5D; Фиксиран; Сгъваеми нагоре; Свалящи се; Друго
de: Verstellbarkeit der Armlehne: 1D; 2D; 3D; 4D; 5D; Fixiert; Hochklappbar; Abnehmbar; Sonstige
lt-LT: Porankio reguliavimas: 1D; 2D; 3D; 4D; 5D; Fiksuotas; Atlenkiamas; Nuimamas; Kita
tr: Kolçak ayarlanabilirliği: 1D; 2D; 3D; 4D; 5D; Sabit; Katlanabilir; Çıkarılabilir; Diğer
fr: Réglage des accoudoirs: 1D; 2D; 3D; 4D; 5D; Fixe; Relevable; Amovible; Autre
el: Ρύθμιση υποστήριξη μπράτσων: 1D; 2D; 3D; 4D; 5D; Σταθερό; Αναδιπλούμενο; Αφαιρούμενο; Άλλο
sk-SK: Možnosť nastavenia lakťovej opierky: 1D; 2D; 3D; 4D; 5D; Pevné; Vyklápacie; Odnímateľné; Iné
th: สามารถในการปรับระดับที่วางแขน: 1D; 2D; 3D; 4D; 5D; คงที่; พับขึ้นได้; ถอดออกได้; อื่นๆ
ko: 팔걸이 조절 기능: 1D; 2D; 3D; 4D; 5D; 고정형; 플립업; 탈착식; 기타